# 请教陈版：关于同一控制下的企业合并，被合并方同时进行改制并按照评估值调账的处理

提问人：lu760314 时间：2011-11-03 14:45:17
在同一控制下的企业合并中，被合并方同时进行改制并对资产负债按照评估值进行调账的情况下，按照准则是要以评估调账后的账面价值并入合并方。那么在合并财务报表上，对被合并方在合并日之前实现的留存收益纳入合并报表时，是否要视同被合并方一直是以合并日的评估值在进行财务处理，对前期的被合并方的报表进行调账呢

回答人：chenyiwei
回复 lu760314 的帖子
不用。子公司改制日之前的报表纳入合并时，仍按评估前的原帐面价值反映。

提问人：lu760314 时间：2011-11-04 09:16:12
回复 chenyiwei 的帖子
那合并日之后呢？是按照原账面价值还是评估值？

回答人：chenyiwei
被合并方的改制实施日之后，就按照改制基准日的评估值为基础持续计算的金额反映。